【裁判字號】    90,上易,1421
【裁判日期】    900621
【裁判案由】    竊盜
【裁判全文】
臺灣高等法院刑事判決                            九十年度上易字第一四二一號
    上  訴  人
    即  被  告  甲○○
右上訴人因竊盜案件，不服臺灣新竹地方法院八十九年度易字第一三三五號，中華民
國九十年三月二十日第一審判決（起訴案號：臺灣新竹地方法院檢察署八十九年度偵
字第一一九○號）提起上訴，本院判決如左：
    主  文
上訴駁回。
    事  實
一、甲○○曾犯多次竊盜罪，最近一次於民國（下同）八十七年八月三日，經臺灣新
    竹地方法院判處有期徒刑九月確定，於八十八年七月二日執行完畢。詎仍不知悔
    改，復與謝勝平、田秀源（均由臺灣新竹地方法院另案審理中）、龐忠賢（另案
    判處有期徒刑四年六月，上訴本院中）基於犯意聯絡，共同意圖為自己不法之所
    有，共同攜帶田秀源所有客觀上能殺害人生命、身體，足為兇器具客觀危險性之
    鉗子一支，於八十九年二月二日晚間九時許，由龐忠賢駕駛自小客車搭載甲○○
    等人至新竹縣新豐鄉○○路○段一九四之十號乙○○所經營「羅森招牌廣告公司
    」（該公司平日乙○○及其子有居住，案發時適逢外出）之有人居住之建築物，
    由甲○○、龐忠賢在外把風，田秀源持鉗子與謝勝平自該建築物鐵皮屋頂側邊未
    封死處，掀開鐵皮屋頂之安全設備，於夜間侵入屋內，竊取乙○○所有之無線影
    音監視器（下稱監視器）十三組、五八六型廣告專用電腦暨掃描器一組、四八六
    型電腦一組，得手後由甲○○等人朋分，其中謝勝平將上開竊得之監視器一組，
    於八十九年二月三日晚上八時許，與江源富一起攜至新竹縣新豐鄉○○村○○路
    五八九號黃國勝（均另由檢察官偵查中）住處，以五千元之價格變賣予黃國勝安
    裝使用。嗣於八十九年二月十七日晚上七時許，在黃國勝上開住處為警查獲，並
    扣得該監視器一組（業經發還乙○○），始循線查悉上情。
二、案經新竹縣警察局竹北分局報請臺灣新竹地方法院檢察署檢察官偵查起訴。
    理  由
一、上訴人即被告甲○○經合法傳喚，無正當之理由不到庭，據其於原審訊問時則矢
    口否認有竊盜犯行，辯稱：當天龐忠賢開車來載伊，中途接到電話才去接田秀源
    與謝勝平，但車子中途故障，伊與龐忠賢將車子開到路邊修理，田秀源與謝勝平
    先走，伊不知道他們去幹什麼，後來龐忠賢雖有拿四台監視器及一台電腦至伊住
    處寄放，但伊不知道是贓物，電腦後來龐忠賢叫他朋友來搬走，監視器二台伊送
    人，二台被警查獲云云。
二、經查：右揭事實，業據被告甲○○於警訊時坦承不諱，核與共同被告謝勝平於警
    、偵訊；共同被告田秀源於偵查中之供述及被害人乙○○指訴之失竊情節相符，
    並經證人江源富、黃國勝於警訊證述綦詳，足證被告甲○○於警訊時之自白與事
    實相符。雖共同被告龐忠賢矢口否認右揭犯行，辯稱：當天伊先載甲○○，後來
    又去載謝勝平及田秀源，途中謝勝平說要去招牌廣告公司，要伊載他去，後來在
    廣告公司前面一點，伊車子爆胎，他們二人下車，甲○○坐在駕駛座右邊，然後
    伊叫甲○○下去幫伊看車子，伊換輪胎，輪胎換好後，伊看到謝勝平、田秀源搬
    一些東西出來，後來一個姓江的（指江源富）開一輛藍色的小客車過來，幫他們
    把東西載走，伊沒有幫他載，伊載甲○○回家了云云。共同被告謝勝平、田秀源
    於原審訊問時亦翻異前詞附和被告及龐忠賢供稱：龐忠賢車子在明新工專附近壞
    掉，渠二人離開，僅渠到羅森廣告公司偷東西，偷到後東西由江源富載走云云，
    共同被告謝勝平且以警訊遭警刑求云云置辯。然查共同被告謝勝平於檢察官偵訊
    時，不惟未指稱於警訊時被刑求，且對於右開犯罪事實亦自承不諱，於原審訊問
    時復自承無法指認何人刑求，不知有無受傷云云，是共同被告謝勝平徒託空言，
    不足採信，尚難以共同被告謝勝平片面指述遽認其警、偵訊筆錄有何瑕疪。再查
    共同被告龐忠賢因涉多起竊盜案件經臺灣新竹地方法院判處有期徒刑四年六月，
    並於刑之執行前，令入勞動處所強制工作三年（上訴中），本案亦為共同被告龐
    忠賢犯罪事實之一，事涉己身利害，自難期其為真實陳述。第查，被告甲○○於
    原審八十九年十二月十二日初次訊問時供稱：伊去時，根本不知道他們要幹什麼
    ，當時龐忠賢告訴伊說，他們二人要進去找人，田秀源、謝勝平他們二人伊不認
    識。龐忠賢開車來伊家載伊，說要去他家，後來在中途龐忠賢接到電話才去接田
    秀源、謝勝平二人，到了案發地點，龐忠賢說他們二人要去找人，伊與龐忠賢在
    車上。後來田秀源、謝勝平他們二人如何進到廣告公司內伊不曉得，因為渠車子
    停在馬路對面。後來掉頭回來，已經沒有看到田秀源、謝勝平他們二人。後來等
    一會兒，田秀源、謝勝平他們二人就打開門，從裡面搬一些東西到車上等語，已
明確坦承案發時其與龐忠賢在車上等，嗣由共同被告謝勝平、田秀源搬「東西（
    即贓物）」上車等情，再經原審分別訊問共同被告龐忠賢、謝勝平、田秀源三人
    ，共同被告謝勝平、田秀源供稱：竊得贓物被江源富載走後，渠即找不到江源富
    的人，後來江源富說東西都賣掉了云云；而共同被告龐忠賢竟供稱：案發後二、
    三天謝勝平拿了一台電腦及四台監視器到伊家寄放，伊覺得怪怪的，當晚就把它
    放在甲○○家後院云云，互核渠等所陳贓物流向出入甚大，已難採信。參以共同
    被告謝勝平、田秀源既甘冒被查獲之風險竊得前開竊物，豈有任由江源富將贓物
    載走後處分而不加聞問之理，是以共同被告謝勝平、田秀源事後翻異之詞，有悖
    常情，不足採信。應認被告警訊時自白及共同被告謝勝平、田秀源偵查中所供為
    可採，此外，復有贓物認領保管單一紙附卷可稽。本件事證明確，被告犯行洵堪
    認定。
三按鉗子依社會一般觀念，用之攻擊他人，足以使人生命、身體發生危險，自屬兇
    器之一種，前開「羅森招牌廣告公司」平日被害人乙○○有居住，業據被害人乙
    ○○指述在卷，自屬有人居住之建築物，被告與龐忠賢、謝勝平、田秀源共同持
    鉗子掀開他人鐵皮屋頂之安全設備於夜間侵入有人居住之建築物行竊，核其所為
    ，係犯刑法第三百二十一條第一項第一、二、三、四款之加重竊盜罪（原判決漏
    引第二款）。起訴書漏列同條項第一、二款規定，尚有未合，應予更正。被告甲
    ○○與龐忠賢、謝勝平、田秀源間，有犯意聯絡及行為分擔，為共同正犯。被告
    甲○○曾犯多次竊盜罪，最近一次經臺灣新竹地方法院判處有期徒刑九月確定，
    於八十八年七月二日執行完畢，有臺灣新竹地方法院檢察署刑案資料查註紀錄表
    及本院被告全國前案紀錄表各乙紙在卷足憑，其受有期徒刑之執行完畢後，五年
    以內再犯有期徒刑以上之本罪，為累犯，應依刑法第四十七條之規定加重其刑。
四、原審認被告邱志傑罪證明確，適用刑法第二十八條、第三百二十一條第一項第一
    款、第二款、第三款、第四款、第四十七條、第三十八條第一項第二款之規定，
    並審酌被告之品行、犯罪之動機、目的、手段、所生危害及犯罪後狡辯、態度不
    佳、未見悔意等一切情狀，量處有期徒刑一年。並說明被告犯罪所用之鉗子一支
    ，為共同被告田秀源所有供竊盜犯罪所用之物，業據共同被告田秀源供述在卷，
    雖未扣案，但無證據證明已滅失，而依法宣告沒收。另說明公訴意旨以被告甲○
    ○與共同被告等人於右揭時地，尚竊得被害人乙○○所有之現金新台幣（下同）
    十六萬元云云，惟此部分為被告及共同被告田秀源、謝勝平所堅決否認，且除被
    害人乙○○之指述外，查無其他積極證據足資佐證，尚難遽認被告有此部分竊盜
    犯行，惟此部分因與前開有罪部分為同一行為所觸犯，而不另為無罪之諭知。認
    事用法，核無不合，量刑亦屬適當。被告上訴意旨空言否認而指摘原判決不當，
    為無理由，應予駁回。
五、被告邱志傑經合法傳喚，無正當之理由不到庭，爰不待其陳述，逕行判決。
據上論斷，應依刑事訴訟法第三百六十八條、第三百七十一條，判決如主文。
本案經檢察官劉靜婉到庭執行職務。
中      華      民      國    九十    年      六      月    二十一    日
                              臺灣高等法院刑事第 十五 庭
                                  審判長法  官  房  阿  生
                                        法  官  鄧  振  球
                                        法  官  雷  元  結
右正本證明與原本無異。
不得上訴。
                                        書記官  梁  雅  華
中      華      民  國     九十     年    六      月      二十一    日
附錄：本判決論罪科刑法條全文
刑法第三百二十一條
犯竊盜罪而有左列情形之一者，處六月以上五年以下有期徒刑：
一、於夜間侵入住宅或有人居住之建築物、船艦或隱匿其內而犯之者。
二、毀越門扇、牆垣或其他安全設備而犯之者。
三、攜帶兇器而犯之者。
四、結夥三人以上而犯之者。
五、乘火災、水災或其他災害之際而犯之者。
六、在車站或埠頭而犯之者。
前項之未遂犯罰之。


司法院資訊處製作；財團法人民間司法改革基金會備份。
